臺灣臺北地方法院刑事判決
110年度審簡上字第105號
上  訴  人  臺灣臺北地方檢察署檢察官
被      告  王怡婷
選任辯護人  胡竣凱律師
上列上訴人因被告傷害案件，不服本院中華民國110年3月12日11
0年度審簡字第436號所為第一審刑事簡易判決（起訴案號：110
年度偵字第1962號），提起上訴，本院管轄之第二審合議庭判決
如下：
    主  文
上訴駁回。
    事實及理由
一、本案經本院審理結果，認原審以被告王怡婷罪證明確，所犯
    係刑法第277條第1項之傷害罪，量處拘役20日，如易科罰金
    ，以新臺幣（下同）1千元折算1日，其認事用法並無違誤，
    量刑亦屬妥適，應予維持，並引用如附件第一審刑事簡易判
    決書記載之犯罪事實、證據及理由。
二、檢察官上訴意旨略以：被告之行為手段係持香氛玻璃罐砸向
    告訴人簡亦莊之頭部，致告訴人頭皮受有1公分線性擦傷之
    傷害，手段顯非平和，惡性非輕，且被告犯後未見何積極表
    示歉意之舉，致使告訴人亦認被告犯後態度不佳，原判決僅
    論處拘役20日，容非妥適等語。
三、按量刑之輕重，係事實審法院得依職權自由裁量之事項，茍
    已斟酌刑法第57條各款所列情狀而未逾越法定刑度，則不得
    遽指為違法；又刑罰之量定屬法院自由裁量之職權行使，但
    仍應審酌刑法第57條所列各款事由及一切情狀，為酌量輕重
    之標準，並非漫無限制，在同一犯罪事實與情節，如別無其
    他加重或減輕之原因，下級法院量定之刑，亦無過重或失輕
    之不當情形，則上級法院對於下級法院之職權行使，原則上
    應予尊重，最高法院72年度台上字第6696號判例、85年度台
    上字第2446號判決意旨參照。經查：
(一)被告已於原審準備程序中，就檢察官起訴之犯罪事實自白犯
    罪，復有原審判決所列證據可資佐證，足認被告係犯刑法第
    277條第1項之傷害罪。
(二)原審認本案事證明確，並審酌被告之生活狀況、智識程度、
    所為本案行為方式、犯罪後坦承犯行之態度、雙方互有衝突
    、告訴人所受之傷害，以及因告訴人不願和解致被告未能賠
    償告訴人等一切情狀，量處拘役20日，並諭知易科罰金，以
    1千元折算1日。
(三)經核原審認事用法並無違誤，量刑亦在法定刑度內，且尚屬
    妥適而無不當。檢察官上訴理由所稱被告本案行為手段、告
    訴人本案所受傷勢，及被告與告訴人雙方與原審中和解情形
    等情，亦經原審於量刑中均已審酌。又告訴人於本院準備程
    序及審理程序均未到庭，而委任告訴代理人於本院審理程序
    時到庭表示：告訴人沒有和解意願，附帶民事請求賠償請求
    移民事庭審理等語，有本院審判筆錄可參（見本院審簡上卷
    第172頁）。是檢察官提起上訴，並無理由，應予駁回。
(四)至被告之辯護人固為被告請求為緩刑宣告等語。惟查，被告
    自案發迄今，固提出其多次主動向告訴人表示道歉之對話紀
    錄，然迄今仍未能取得告訴人之諒解；又被告固提出願賠償
    之金額，然亦尚未能與告訴人達成和解之共識，是本院審酌
    上開各情，認並無暫不執行被告刑罰為適當之情事，自不宜
    宣告緩刑，併此敘明。　　
據上論斷，應依刑事訴訟法第455條之1第1項、第3項、第368條
、第373條，判決如主文。　
本案經檢察官李堯樺提起公訴，檢察官陳韻如提起上訴，檢察官
邱曉華到庭執行職務。
中　　華　　民　　國　　110 　年　　10　　月　　8 　　日
　　　　　　　　　刑事第二十庭  審判長法　官　洪英花
　　　　　　　　　                    法  官  郭  嘉
　　　　　　　　　                    法  官  趙耘寧
以上正本證明與原本無異。
不得上訴。
                                      書記官  黃勤涵 
中　　華　　民　　國　　110 　年　　10　　月　　12　　日

附件：
臺灣臺北地方法院刑事簡易判決
110年度審簡字第436號
公　訴　人　臺灣臺北地方檢察署檢察官
被　　　告　王怡婷　
選任辯護人　胡竣凱律師
上列被告因傷害案件，經檢察官提起公訴（110年度偵字第1962
號），因被告於準備程序中經訊問後自白犯罪，本院合議庭裁定
改行簡易程序（110年度審訴字第191號），逕以簡易判決處刑如
下：
    主  文
王怡婷犯傷害罪，處拘役貳拾日，如易科罰金，以新臺幣壹仟元
折算壹日。
    事實及理由
一、本件犯罪事實及證明犯罪事實之證據方法並其證據，除證據
    部分增加被告王怡婷於本院之自白外，其餘均引用檢察官起
    訴書之記載（如附件）。
二、核被告王怡婷所為，係犯刑法第277條第1項之傷害罪。爰審
    酌被告之生活狀況、智識程度、所為本案行為方式、犯罪後
    坦承犯行之態度、雙方互有衝突、告訴人所受之傷害，以及
    因告訴人不願和解致被告未能賠償告訴人等一切情狀，量處
    如主文所示之刑，並諭知得易科罰金併其折算標準。
三、依刑事訴訟法第449條第2項、第3項、第454條第2項，刑法
    第277條第1項、第41條第1項前段、刑法施行法第1條之1第1
    項，逕以簡易判決處如主文所示之刑。
本案經檢察官陳韻如到庭執行職務。
中　　華　　民　　國　　110 　年　　3 　　月　　12　　日
　　　　　　　  刑事第二十一庭  法　官  呂政燁　
以上正本證明與原本無異。 
如不服本判決應於收受送達後20日內向本院提出上訴書狀，並應
敘述具體理由；其未敘述上訴理由者，應於上訴期間屆滿後20日
內向本院補提理由書（均須按他造當事人之人數附繕本）「切勿
逕送上級法院」。告訴人或被害人如對於本判決不服者，應具備
理由請求檢察官上訴，其上訴期間之計算係以檢察官收受判決正
本之日期為準。 
                               書記官   楊湘雯 
中　　華　　民　　國　　110 　年　　3 　　月　　15　　日
附錄本案所犯法條全文：
中華民國刑法第277條（傷害罪）
傷害人之身體或健康者，處5年以下有期徒刑、拘役或50萬元以
下罰金。
犯前項之罪，因而致人於死者，處無期徒刑或7年以上有期徒刑
；致重傷者，處3年以上10年以下有期徒刑。

附件：
臺灣臺北地方檢察署檢察官起訴書
                                     110年度偵字第1962號
　　被　　　告　王怡婷　女　00歲（民國00年0月00日生）
　　　　　　　　　　　　住新北市○○區○○里0鄰○○街000
　　　　　　　　　　　　　號
　　　　　　　　　　　　國民身分證統一編號：Z000000000號
　　選任辯護人　胡竣凱律師
上列被告因傷害案件，業經偵查終結，認應提起公訴，茲將犯罪
事實及證據並所犯法條分敘如下：
　　　　犯罪事實
一、王怡婷與簡亦莊為同事，兩人因細故而有嫌隙，王怡婷竟基
    於傷害之犯意，於民國109年10月3日晚間8時26分許，在臺
    北市○○區○○○路0段000巷00號1樓公司內，持玻璃罐毆打簡亦
    莊之頭部，造成簡亦莊受有頭皮1公分線性擦傷之傷害。
二、案經簡亦莊訴由臺北市政府警察局大安分局報告偵辦。
　　　　證據並所犯法條
一、上開犯罪事實，業據被告王怡婷於警詢及偵訊時坦承不諱，
    核與證人即告訴人簡亦莊於警詢及偵訊時證述之情節相符，
    並有國泰綜合醫院診斷證明書、現場監視器錄影畫面翻拍照
    片9張在卷可稽，被告犯嫌已堪認定。
二、核被告所為，係犯刑法第277條第1項傷害罪嫌。
三、依刑事訴訟法第251條第1項提起公訴。　
　　此　致
臺灣臺北地方法院
中　　華　　民　　國　　110 　年　　 1　　月　  28 　 日
　　　　　　　　　　　　　　　檢　察　官　李堯樺
本件正本證明與原本無異
中　　華　　民　　國　　110 　年　　 2　　月　   2 　 日
                              書  記  官  劉典晴
附錄本案所犯法條
中華民國刑法第277條
傷害人之身體或健康者，處 5 年以下有期徒刑、拘役或 50 萬
元以下罰金。
犯前項之罪，因而致人於死者，處無期徒刑或 7 年以上有期徒
刑；致重傷者，處 3 年以上 10 年以下有期徒刑。